【裁判字號】    98,家聲,92
【裁判日期】    981119
【裁判案由】    指定親屬會議會員
【裁判全文】
臺灣基隆地方法院民事裁定              98年度家聲字第92號
聲  請  人  甲○○
相  對  人  乙  ○
                        長生老人養護中心)
上列當事人間聲請指定親屬會議會員事件，本院裁定如下：
    主  文
指定蔡楊含笑、許惠美、蕭許金女、甲○○、許麗雪為禁治產人
乙○（男，民國○○○年○月○○日生，身分證統一編號：Ｚ0
00000000號）之親屬會議會員。
聲請程序費用由禁治產人負擔。
    理  由
一、按依民法之規定應開親屬會議時，由當事人、法定代理人、
    或其他利害關係人召集之，親屬會議以會員5人組織之，親
    屬會議會員應就被繼承人之左列親屬與順序定之：1.直系血
    親尊親屬，2.三親等內旁系血親尊親屬，3.四親等內之同輩
    血親，無民法第1131條規定之親屬，或親屬不足法定人數時
    ，法院得因有召集權人之聲請，於其他親屬中指定之，民法
    第1129條、第1130條、第1131條第1項、第1132條第1項分別
    定有明文。
二、聲請意旨略以：聲請人為禁治產人乙○（年籍資料詳如主文
    第1項所載）之長子，乙○前因經動腦部手術後呈現意識不
    清狀態，現安置於私立長生老人養護中心，有設置監護人之
    必要，惟因乙○並無民法第1111條第1項所列各款之親屬得
    任其監護人，且乙○之親屬會議成員因不足法定人數，無法
    召開，為此請求指定蔡楊含笑、許惠美、蕭許金女、吳沛珊
    、吳亭秀等乙○之親屬為禁治產人乙○親屬會議會員等語。
    並提出上開人等之戶籍謄本等件為證。
三、經查：聲請人主張乙○為禁治產人，目前無法定監護人，亦
    無法定親屬會議成員之事實，除據其陳明在卷及提出戶籍謄
    本為證外，復據本院依職權調閱本院98年度禁字第30號裁定
    查得相對人乙○業經本院宣告禁治產在案，是聲請人之主張
    堪信為真實。聲請人為相對人之子，自屬本事件之利害關係
    人，且係有權召集親屬會議之人，其聲請法院於其他親屬中
    指定親屬會議會員，合於前開規定，應予准許。惟查，本件
    為非訟事件，法院不受當事人聲明之拘束，是以吳沛珊及吳
    亭秀雖為乙○之孫，然渠等對於乙○之日常事務及身體狀況
    應不如聲請人乙○之子女甲○○及許麗雪來得熟悉及了解，
    從而，本院衡酌上情後，爰依前揭規定，指定禁治產人乙○
    之姊蔡楊含笑、妹許惠美、蕭許金女，及乙○之子女甲○○
    、許麗雪為禁治產人乙○之親屬會議成員。
四、依非訟事件法第158條第3項、第24條第1項，裁定如主文。
中    華    民    國    98    年    11    月    19    日
                  家事法庭法  官  徐世禎
以上正本係照原本作成。
如對本裁定抗告，應於本裁定送達後10日內，向本院提出抗告狀
，並繳納抗告費新臺幣1000元。
中    華    民    國    98    年    11    月    19    日
                          書記官  周素秋


司法院資訊處製作；財團法人民間司法改革基金會備份。
